臺灣高等法院花蓮分院刑事判決　　　　　　　　　　九十一年度上訴字第一二四號
　　上訴人即
　　被　　　告　戊○○
　　指定辯護人　己○○
右上訴人即被告因違反毒品危害防制條例案件，不服臺灣台東地方法院八十九年度訴
字第二四三號，中華民國九十一年四月三十日第一審判決（起訴案號：臺灣台東地方
法院檢察署八十八年度偵字第三○五九號）提起上訴，本院判決如左：
    主  文
上訴駁回。
    事實及理由
一、本案經本院審理結果，認第一審以上訴人即被告犯毒品危害防制條例第四條第二
    項之販賣毒品罪，判處有期徒刑八年，並諭知所得財物新台幣六千元沒收，認事
    用法及量刑均無不當，應予維持，並引用第一審判決書記載之事實、證據及理由
    。
二、被告上訴意旨仍否認犯行，然查：
    （一）丙○○於警訊中稱「我所施用的安非他命是向乙○○及戊○○二人所購買
          的，因為我每次打電話聯絡他們時，他們二人就一起來我家，每次都是一
          小包安非他命，價錢為新台幣三千元至五千元，．．．於八十八年九月初
          至十一月底，前後向他們二人購買安非他命約十餘次，．．．」（警卷第
          七頁），於檢察官訊問時稱「．．．乙○○與戊○○二人常換用對方的電
          話，我打周某的電話，有時是戊○○接，打楊某的電話，有時又是乙○○
          接．．．他們都是用寄放的方式在賣．．．我打電話給乙○○和他說要買
          安非他命，大部分是乙○○自己來，戊○○有和乙○○一起來過我家二次
          ．．．安非他命是乙○○交給我的，但我知道乙○○的安非他命是向楊松
          霖拿的，他們二人是一起賣．．．（先後向乙○○買安非他命）約有十多
          次以上」（原審卷第十五頁），嗣後於原審審理中稱「我叫他（指乙○○
          ）拿五千元的安非他命給我，他說好」（原審卷第九十四頁）、「有二次
          乙○○拿安非他命給我的時候，戊○○也一起出現，但乙○○交安非他命
          給我的時候，戊○○並沒有目睹，我的錢也是交給乙○○，並沒有交給楊
          松霖」（原審卷第一五○頁），對於被告確實有與乙○○共同販賣安非他
          命之犯行一再指述明確。且丙○○因於偵查中否認向乙○○以及戊○○購
          買安非他命而遭判處偽證罪，有台灣台東地方法院八十九年度二九八號判
          決附卷可參（原審卷第一五五頁），益證丙○○所指述被告有販賣安非他
          命之事實。至於丙○○於本院調查中又改稱僅係向乙○○購買（本院九十
          一年十月九日筆錄），應係事後迴護之詞，未可採信。
    （二）乙○○稱「（安非他命）都是戊○○給我的，都是在台東給我的．．．我
          曾與楊去過丙○○家二次，我都在車上，楊下車進入他家和他談，是否賣
          給陳我不知道」（偵查卷第五頁）（偵二卷第十七頁），於警訊中稱「我
          是受戊○○之託將毒品以新台幣五千元之價格賣給他，．．．我與戊○○
          去丙○○住處二次，二次都是戊○○下車與丙○○交易，我則在車上等，
          ．．．」（警卷第三頁背面倒數第四行以下），足以證明被告確實有與周
          遠雄共同販賣安非他命，只是雙方均因畏罪而意圖將罪責推向他方，因此
          均指稱雖然曾一同前往現場，但互指係他方下車販賣。
    （三）電話0000000000號在八十八年十月十三日與電話000000
          000有多次聯絡紀錄，基地台位置也是在台東縣卑南鄉明峰村，有行動
          電話之通聯紀錄（偵查卷第三十一頁），足以證明當天確實經由乙○○與
          丙○○密切聯繫販賣安非他命之事宜。而戊○○於原審審理中坦承000
          0000000以及0000000000號行動電話是被告使用的電話
          （原審卷第一二一頁）。
    （四）就案發當日逮捕以及搜索扣押之經過，證人即查獲乙○○之警員戴春益以
          及林志憲陳稱「乙○○自己的身上我們有搜到一包，車子的遮陽板或是放
          太陽的地方有查獲另一包」（原審卷第九十六頁），林志憲於偵查中陳稱
          「丙○○和乙○○說朋友要貨，．．．周某將車開入丙○○家的院子，周
          某下車我們就逮捕他，並自他身上搜到安非他命，．．．」（警二卷第五
          十三頁背面），戴春益陳稱「．．．乙○○先敲門，丁○○來開門，我們
          就衝進去，．．．好像是他們二人採完尿後就將車開回去了」（偵二卷第
          五十五頁），而當時亦在現場之丁○○證稱確實是在乙○○的車上查獲安
          非他命，而且是由乙○○駕車（本院九十一年八月二十六日筆錄）。而警
          方依據現行犯乙○○之指認，實施緊急搜索，在戊○○住所搜獲安非他命
          ，有扣押物品清單附卷可參（警卷第十頁），經送檢驗，確屬安非他命無
          誤，有檢驗報告書附卷可參（偵查卷第一三九頁），足證被告確實擁有安
          非他命，且數量龐大，若非供販賣之用，被告當無持有如此大量安非他命
          之理。
    （五）又被告、丙○○以及乙○○尿液送檢驗均成安非他命陽性反應，有檢驗報
          告書附卷可參（偵查卷第一三六頁），顯見丙○○確實有吸用安非他命之
          習性。
    （六）戊○○於另案偵查中陳稱「安非他命是我與丙○○合資向甲○○購買的．
          ．．」（偵查卷第九頁），然經本院囑託台灣宜蘭地方法院訊問甲○○，
          證稱根本不認識被告，亦從未販賣安非他命給被告等人，有囑託訊問筆錄
          附卷可參。而且被告於偵查中陳稱完全不認識丙○○（偵二卷第四頁背面
          ），被告既然與乙○○前往丙○○住處，豈有可能不認識丙○○之理，顯
          見被告畏罪，託詞卸責，辯詞未可採信。
三、綜據上述，被告確有販賣安非他命之犯行，原審因而為有罪之判決，並沒收所得
    財物，認事用法均無違誤，被告上訴否認犯行，為無理由，應予駁回。至於原審
    法院在判決書中漏未記載公設辯護人丁經岳、理由欄二中漏未將無期徒刑不得加
    重之意旨載明，固有疏忽，但對於認事用法及量刑均不生影響，併此敘明。
四、據上論結，應依刑事訴訟法第三百七十三條、第三百六十八條判決如主文。
本案經檢察官崔紀鎮到庭執行職務。
中      華      民      國    九十一    年      十二     月     三      日
                              審判長法官  謝  志  揚
                                    法官  莊  謙  崇
                                    法官  賴  淳  良
右正本證明與原本無異。
如不服本判決應於判決送達後十日內向本院提出上訴狀。其未述理由者，並應於提
出上訴狀後十日內向本院補提理由狀（須附繕本）。
                                  書記官  邱  廣  譽
中      華      民      國    九十一    年      十二     月     五      日
